【裁判字號】    97,小上,48
【裁判日期】    970325
【裁判案由】    損害賠償
【裁判全文】
臺灣臺北地方法院民事判決              97年度小上字第48號
上  訴  人  乙○○
被  上訴人  黃玟琦
            甲○○
上列當事人間請求損害賠償事件，上訴人對於中華民國九十七年
一月九日本院臺北簡易庭96年度北小字第958 號第一審判決提起
上訴，本院判決如下：
    主  文
上訴駁回。
第二審訴訟費用新台幣壹仟伍佰元由上訴人負擔。
    事實及理由
一、本件上訴理由略以：本件因涉及刑事案件，刑事法院以程序
    駁回檢察官起訴，業經檢方上訴，原審法院在調查證據時，
    對上訴人稱民事法官無刑事法庭調查權，卻引用未確定之刑
    事一審判決見解，未依據民事訴訟法第183 條之規定，法院
    得在刑事訴訟終結前，裁定停止訴訟，顯有不當。又原審
    法官諭令車禍現場處理警員出席作證未果，顯未盡調查義務
    。本件被上訴人二人均為侵權行為人，刑事鑑定主體為駕駛
    人即被上訴人二人，未鑑定上訴人部分，亦未告知鑑定，顯
    然對上訴人不利，侵害上訴人權益。上訴人受傷期間不能行
    走，損失新台幣（下同）3 萬元，另請求醫療費用部分5,67
    3 元及精神慰撫金5 萬元，故仍請求判決廢棄原判決，請求
    判命被上訴人共同給付上訴人88,223 元。
二、本件上訴人提起上訴，指摘原審未裁定停止訴訟程序即行判
    決，有違民事訴訟法第183 條等情，應認已符合民事訴訟法
    第436 條之24第2 項之規定，其提起上訴，即屬合法，合先
    敘明。
三、按民事訴訟法第183 條固規定訴訟中有犯罪嫌疑牽涉裁判者
    ，法院得在刑事訴訟終結以前，中止訴訟程序，但應否中止
    訴訟程序，仍依法院之自由意見決之（最高法院38年台上字
    第193 號判例參照）；申言之，上開民事訴訟法第183 條，
    係認法院有命中止其訴訟程序與否之裁量權，訴訟中有犯罪
    嫌疑牽涉其裁判時，法院斟酌情形，如認為以不中止訴訟程
    序為適當，自得不命中止（最高法院29年抗字第1 號判例可
    資參照）。查本件原審判決斟酌兩造於原審所提出之證據資
    料，並調查證據之結果，以及應證事實之關聯、取捨之原因
    ，而達於可為判決之程度，始於97年1 月9 日以96年度北小
    字第958 號判決上訴人應給付被上訴人9,830 元，則原審之
    未停止該案之訴訟程序，係其行使裁量權之結果，且上訴人
    復未能舉證證明原審未停止該案之訴訟程序，有何裁量逾越
    或濫用裁量之違法，是上訴人空言指摘原審未裁定停止訴訟
    程序即逕行判決，有違民事訴訟法第183 條規定，依前揭說
    明，顯無理由。至其餘上訴意旨，僅就原審認定事實之職權
    行使，指摘其為不當，而未具體說明原審判決有何不適用法
    規或適用法規不當之情形，並揭示該法規之條項或其內容，
    及合於民事訴訟法第469 條第1 款至第5 款所列各款之事實
    ，此部分即難認其對於該判決如何違背法令乙節已有具體之
    指摘，亦非合法得對小額程序第一審裁判提起上訴之理由。
    故依首揭說明，應認其上訴為無理由。
四、綜上所述，原審判決並無上訴人所指違背法令之情，上訴人
    提起本件上訴，指摘原判決不當，求予廢棄改判，依其上訴
    意旨，足認上訴顯無理由，爰不經言詞辯論，逕以判決駁回
    之。
五、本件第二審訴訟費用，確定為如主文第2 項所示金額。
六、據上論結，本件上訴無理由，依民事訴訟法第436 條之32第
    1 項、第2 項、第449 條第1 項、第436 條之29第2 款、第
    436 條之19第1 項、第78條，判決如主文。
中    華    民    國    97    年    3     月    25    日
                  民事第五庭    審判長法  官  薛中興
                                      法  官  陶亞琴
                                      法  官  吳佳薇
以上正本係照原本作成。
本判決不得上訴。
中    華    民    國    97    年    3     月    25    日
                                      書記官  許博為


司法院資訊處製作；財團法人民間司法改革基金會備份。
